# 黄金租赁业务会计处理方式探讨（视野贴汇总分析）

提问人：peacehwp 时间：2014-11-20 14:08:46
如果以上黄金租赁业务期限为 1 年以上(即企业与银行签订黄金租赁合同，约定黄金租赁期限为 1 年以上)，或者是企业把 1 年期的黄金租赁展期为 1 年以上（例如 2 年， 3 年...)，那么应该计入什么会计科目呢？ 1 年以内的记入交易性金融负债。谢谢。

回答人：chenyiwei
1 年以上的可计入其他非流动负债。计量模式仍然是按公允价值且变动计入损益。也就是流动／非流动分类只影响报表列报，与确认和计量原则无关。

提问人：peacehwp 时间：2014-11-24 17:48:33
再次请教陈版主，如果集团做黄金租赁业务，同时也做黄金远期(套期保值)一一对应黄金租赁的价格波动风险，如果黄金远期的公允价值变动为亏损，则计入交易性金融负债，如果黄金远期的公允价值变动为盈利则计入交易性金融资产。 我的问题是：如果集团有多家子公司从事以上所说的业务，例如子公司A黄金远期的公允价值变动亏损 100 ，子公司B黄金远期的公允价值变动盈利 200 ，子公司C黄金远期的公允价值变动亏损 300 ，则集团合并财务报表应如何披露？第一种做法是从整个集团来看，只是计入交易性金融负债200 （A+B+C公司:-100+200-300），第二种做法是分别计入交易性金融负债 400 ，交易性金融资产200.请问哪一种做法是正确的呢？原因是？谢谢！

回答人：chenyiwei
交易性金融资产／负债应分别列示，不能抵销后按净额列报。不符合《企业会计准则第 37 号——金融工具列报》对金融资产、金融负债抵消列报应满足条件的规定。

提问人：peacehwp 时间：2014-11-24 20:27:06
那么是否应该按照每一笔交易的公允价值变动盈亏来划分呢？多谢。

回答人：chenyiwei
应按照逐笔交易计算和列报，除非可以相抵后按净额结算。

提问人：匆匆太匆匆 时间：2015-04-09 09:07:27
如果我公司做黄金租借业务时通过远期交易锁定了未来的价格，那么租入-卖出-约定价格买入-归还，只是作为低成本融资手段，个人觉得计入交易性金融负债是不妥当的，每年末我没有必要按照公允价值波动去计提损益。如果前段嵌套了一个高于融资成本的结构化理财，能否只把整个过程确认理财收入和融资成本呢？

回答人：chenyiwei
需结合具体情况讨论。但是有一点是明确的：如果同时有多项金融工具，但不同金融工具的交易对手方不同，或者虽然对手方相同但无证据表明各项工具是作为一揽子交易达成的，则不能将其“组合”为一项固定利率贷款等。